臺灣臺東地方法院刑事裁定
111年度撤緩字第18號
聲  請  人  臺灣臺東地方檢察署檢察官
受  刑  人  林曉芳



上列聲請人因受刑人犯侵占案件（本院110年度原簡字第22號）
，聲請撤銷緩刑之宣告（111年度執聲字第115號），本院裁定如
下：
    主  文
林曉芳之緩刑宣告撤銷。
    理  由
一、聲請意旨略以：受刑人林曉芳因犯侵占案件，經本院於民國
    110年9月27日以110年度原簡字第22號判決判處有期徒刑8月
    ，緩刑2年，並應以如附表所示之方式賠償告訴人陳麒譽(原
    判決誤載為「騏」)新臺幣(下同)18萬元，業於110年11月8
    日確定在案。茲受刑人迄今僅提供臺灣臺東地方檢察署（下
    稱臺東地檢署）2次賠償告訴人之證明，告訴人亦於111年4
    月11日向該署具狀表示受刑人於支付3期後，即未再賠償，
    經告訴人數次通知，均置之不理，請求該署聲請撤銷緩刑。
    該署並於111年4月12日電詢受刑人賠償情形亦未果，受刑人
    亦未適時提出遲延履行之事由，堪認受刑人確有違反刑法第
    74條第2項第3款所定負擔，且情節重大，已合於刑法第75條
    之1第1項第4款所定得撤銷緩刑宣告之原因，爰依刑事訴訟
    法第476條規定聲請撤銷等語。
二、按緩刑之宣告應撤銷者，由受刑人所在地或其最後住所地之
    地方檢察署檢察官聲請該法院裁定之，刑事訴訟法第476條
    定有明文。查本件受刑人最後設籍於臺東縣○○鄉○○村○○00○0
    號，有受刑人戶役政電子閘門個人基本資料查詢結果1份在
    卷可稽(本院卷第33頁)，為本院管轄範圍，是以聲請人向本
    院聲請撤銷緩刑，於法有據。
三、按緩刑制度設計之本旨，除可避免執行短期自由刑之流弊外
    ，主要目的係在獎勵惡性較輕者使其遷善，而經宣告緩刑後
    ，若有具體事證足認受宣告者並不因此有改過遷善之意，即
    不宜給予緩刑之寬典，乃另有撤銷緩刑宣告制度。次按受緩
    刑之宣告而有違反刑法第74條第2項第1款至第8款所定負擔
    情節重大者，足認原宣告之緩刑難收其預期效果，而有執行
    刑罰之必要者，得撤銷其宣告，刑法第75條之1第1項第4款
    定有明文。至於所謂「情節重大」，係指受判決人顯有履行
    負擔之可能，而隱匿或處分其財產、故意不履行、無正當事
    由拒絕履行或顯有逃匿之虞等情事而言；又本條採用「裁量
    撤銷主義」，賦予法院撤銷與否之權限，特規定實質要件為
    「足認原宣告之緩刑難收其預期效果，而有執行刑罰之必要
    」，供作法院審認之標準。準此，受刑人縱有違反緩刑期內
    應履行之負擔，仍需違反「情節重大」，且「足認原宣告之
    緩刑難收其預期效果，而有執行刑罰之必要者」，始得撤銷
    其緩刑宣告。
四、經查：
  ㈠受刑人前因犯侵占罪，經本院於110年9月27日以110年度原簡
    字第22號判決判處有期徒刑8月，緩刑2年，緩刑期間自110
    年11月8日至112年11月7日止，並應依如附表所示之方式，
    自110年10月20日起至111年6月20日止，於每月20日以前支
    付2萬元，至全部清償完畢為止，如有一期未給付，視為全
    部到期，且於該判決理由欄內載明：「倘其違反上揭所定負
    擔情節重大，足認原宣告之緩刑難收其預期效果，而有執行
    刑罰之必要，依刑法第75條之1第1項第4款規定，檢察官得
    聲請撤銷其緩刑之宣告」之旨，有上揭判決及臺灣高等法院
    被告前案紀錄表各1份在卷可稽。受刑人自無法諉為不知。
  ㈡而受刑人於前揭判決確定後，於111年1月20日開始，即未按
    期支付款項，且經告訴人多次聯繫受刑人均未受理會，有告
    訴人之刑事聲請撤銷告訴狀1份附卷可憑；另經聲請人以110
    年11月26日東檢熙丙110執緩90字第1109015836號函命受刑
    人應於履行期滿10日內提供賠償告訴人之支付證明，受刑人
    僅有提供2期(110年10月5日、110年11月11日)之存款人收執
    聯，且其後經聲請人電聯詢問受刑人賠償情形，受刑人並未
    接聽，上情有上揭函文、臺東地檢署111年4月12日公務電話
    紀錄單各1份存卷可查。嗣經本院按址傳喚受刑人於111年5
    月11日到庭說明，受刑人亦未到庭，期間經本院電聯受刑人
    3次，受刑人亦均未接聽，有本院公務電話紀錄單、本院送
    達證書各1份存卷可參(本院卷第17頁至第19頁、第21頁至第
    25頁)。本院再嘗試向近期承辦受刑人另案之他股詢問有無
    受刑人所留最新地址及聯絡方式，然查詢結果均與本股相同
    ，有本院公務電話紀錄1份附卷可考(本院卷第37頁)。嗣經
    本院再次向告訴人確認受刑人近期履行情形，告訴人亦表示
    受刑人已失去聯繫，此亦有本院公務電話紀錄1份存卷可參(
    本院卷第39頁)。可知受刑人經多次通知、傳喚，均未能促
    使其如期向告訴人給付如附表所示金額之損害賠償，且受刑
    人亦未主動向告訴人或執行機關聯繫後續補救之方式，又未
    提出不能履行上開負擔之正當事由，足認受刑人本身並無履
    行法院依刑法第74條第2項第3款所定負擔之意願。是其未履
    行負擔之情節重大，且原宣告之緩刑已難收預期效果，自有
    執行刑罰之必要。
五、再者，受刑人未履行賠償之金額，高達12萬，尚未履行之金
    額非低，而本院110年度原簡字第22號判決之所以並未沒收
    犯罪所得，旨在鼓勵受刑人可盡力依緩刑負擔分期履行賠償
    ，自無讓受刑人因此保有犯罪所得之理。綜上，受刑人於緩
    刑期間內，於111年1月20日起即未繼續給付告訴人賠償金額
    ，並未按期履行前揭判決諭知之緩刑負擔，亦未主動向執行
    機關或告訴人聯繫調整給付方式，或提出不能履行上開負擔
    之正當事由，已屬情節重大，且難認其有悔悛之心，難以期
    待其後續能配合執行，故原案緩刑應已難收預期效果，而有
    執行刑罰之必要。是聲請人聲請撤銷受刑人原案判決緩刑之
    宣告，為有理由，本院應撤銷原案判決之緩刑宣告。
六、依刑事訴訟法第476條，刑法第75條之1第1項第4款，裁定如
    主文。
中　　華　　民　　國　　111 　年　　6 　　月　　6 　　日
                  刑事第二庭  法  官  李承桓
以上正本證明與原本無異。
如不服本裁定，應於裁定送達後5日內向本院提出抗告狀（須附
繕本）。「切勿逕送上級法院」
                              書記官  許惠棋
中　　華　　民　　國　　111 　年　　6 　　月　　6 　　日

附表：
支付損害賠償之內容   林曉芳應支付陳麒譽18萬元。支付方式為：匯款至中華郵政太麻里郵局帳號00000000000000號戶名陳○鴻之帳戶，自110年10月20日起至111年6月20日止，各於每月20日以前支付2萬元，至全部清償完畢為止。如有一期逾期未付，視為全部到期。